【裁判字號】    96,易,1658
【裁判日期】    970327
【裁判案由】    傷害
【裁判全文】
臺灣臺南地方法院刑事判決              96年度易字第1658號
公  訴  人  臺灣臺南地方法院檢察署檢察官
被      告  乙○○
上列被告因傷害案件，經檢察官提起公訴（96年度偵續字第80號
），本院判決如下：
    主  文
乙○○傷害人之身體，處拘役貳拾日，減為拘役拾日，如易科罰
金，均以新臺幣壹仟元折算壹日。
    事  實
一、乙○○因患有精神疾病（躁症），對於外界事務之判斷與解
    決能力，較普通人之平均程度顯然減退，其辨識其行為違法
    ，或依其辨識而行為之能力，已較常人明顯減低，為精神耗
    弱之人。
二、乙○○於民國95年11月24日上午9時50分許，在臺南市體育
    公園內，因細故與甲○○發生口角，乙○○雖預見倘以強迫
    方式將塞錢到甲○○上衣口袋，極有可能使甲○○受傷，仍
    不惜基於使甲○○受傷之犯意，以右手手指（帶有戒指）搓
    向甲○○之胸部及手臂，強迫塞錢到甲○○上衣口袋，致甲
    ○○因此受有左胸部挫傷合併疼痛及右上臂腫脹合併瘀血等
    傷害。
三、案經甲○○訴由臺南市警察局第六分局報請臺灣臺南地方法
    院檢察署檢察官偵查起訴。
    理  由
一、本件卷證資料，公訴人、被告均同意作為證據，均表示沒有
    爭執，且迄於言詞辯論終結前亦未聲明異議。本院審酌該證
    據資料作成時之情況，核無違法取證或其他瑕疵，且為證明
    本件犯罪事實所必要之重要關係事項，認為以之作為證據為
    適當，上開具傳聞性質之相關證據資料，自得作為證據。
二、訊之被告乙○○於本院審結前坦承上情，核與告訴人甲○○
    、證人陳忠信結證內容相符，且告訴人甲○○當天確有受傷
    之事實，亦經證人即為告訴人看診之醫生陳正雄結證屬實，
    並有診斷證明書1紙在卷可稽。本件事證明確，被告犯行看
    可認定。
三、核被告所為，係犯刑法第二百七十七條第一項之傷害罪。再
    被告因精神疾病，致使其行為時辨識行為違法或依其辨識而
    行為之能力，顯著減低等情，此有奇美醫院法院專用病情摘
    要一份附卷可稽，是堪認被告於行為之際，已有刑法第十九
    條第二項所示辨識行為違法或依其辨識而行為之能力，顯著
    減低之情形，爰依同條項之規定，減輕其刑。本院審酌被告
    所為雖影響他人，惟念其因病缺乏自制力所致，及犯罪手段
    並非兇殘等一切情狀，量處如主文所示之刑，並諭知易科罰
    金之折算標準。
四、又被告前揭犯罪時間在96年4月24日以前，所犯之上開之罪
    ，復無不得減刑之例外情形，均合於中華民國九十六年罪犯
    減刑條例條例第二條第一項第三款之規定，應依該條例之規
    定，減輕其宣告刑二分之一，並諭知易科罰金之折算標準。
據上論斷，應依刑事訴訟法第二百九十九條第一項前段，刑法第
二百七十七條第一項、第四十一條第一項前段、第十九條第二項
，刑法施行法第一條之一，中華民國九十六年罪犯減刑條例第二
條第一項第三款、第七條，判決如主文。
本案經檢察官丙○○到庭執行職務。
中    華    民    國    97    年    3     月    27    日
                  刑事第九庭    法  官  蔡奇秀
以上正本證明與原本無異。
如不服本判決應於收受本判決後10日內向本院提出上訴書狀，並
應敘述具體理由。如未敘述上訴理由者，應於上訴期間屆滿後20
日內向本院補提理由書狀（均須按他造當事人之人數附繕本）「
切勿逕送上級法院」。
                                書記官  黃瓊蘭
中    華    民    國    97    年    3     月    28    日
附錄本案論罪科刑法條：
刑法第277條第1項
傷害人之身體或健康者，處3年以下有期徒刑、拘役或1千元以下
罰金。


司法院資訊處製作；財團法人民間司法改革基金會備份。
